臺灣桃園地方法院刑事判決　　　　　 100年度審訴字第255號
公　訴　人　臺灣桃園地方法院檢察署檢察官
被　　　告　王聰敏
上列被告因商業會計法等案件，經檢察官提起公訴（99年度偵字
第18547 號），被告於本院準備程序進行中，就被訴事實為有罪
之陳述，經本院告知簡式審判程序意旨，並聽取公訴人及被告之
意見後，本院經合議庭裁定由受命法官獨任進行簡式審判程序審
理，茲判決如下：
    主  文
王聰敏共同連續商業負責人以明知為不實之事項，而填製會計憑
證，處有期徒刑陸月，如易科罰金，以銀元佰元折算壹日，減
為有期徒刑月，如易科罰金，以銀元佰元折算壹日。
    事  實
一、王聰敏係「群耕工業有限公司」（下稱群耕公司，90年間址
    設桃園縣龜山鄉○○路85號3 樓）之掛名負責人（其擔任負
    責人之期間自民國90年3 月27日起至92年7 月22日止及自92
    年9 月17日起至93年11月17日止），為商業會計法之負責人
    ，王聰敏與王榮隆（由臺灣桃園地方法院檢察署檢察官另案
    偵辦簽分偵辦）共同基於商業負責人以明知為不實之事項，
    而填製會計憑證與幫助逃漏稅捐之概括犯意聯絡，由王聰敏
    擔任群耕公司之名義負責人，實則由王榮隆負責該公司實際
    運作，其等自92年1 月間起至93年12月間止，明知群耕公司
    與附表所示之公司，並無實際業務往來，竟連續以群耕公司
    名義，虛偽製作如附表所示各公司為買受人，及填入銷售品
    名、數量、金額均不實之會計憑證統一發票，而虛開如附表
    所示銷售額合計新臺幣（下同）1 億5076萬1995元之統一發
    票共234 張分別交付予附表所示之公司，附表所示之公司，
    於取得不實之統一發票後，再以附表「統一發票開立年、月
    份」欄所示之統一發票作為該期之進項憑證使用，而以附表
    「提出申報扣抵明細欄」所示之稅額，向稅捐稽徵機關申報
    扣抵該期之營業稅銷項稅額，王聰敏及王榮隆因而幫助附表
    （除編號1 、9 、16、19、20、24外）所示之公司，逃漏營
    業稅合計704 萬0619元，足生損害於稅捐機關對於營業稅稽
    徵之正確性。
二、案經財政部臺灣省北區國稅局函送臺灣桃園地方法院檢察署
    檢察官偵查起訴。
    理  由
一、本案被告王聰敏所犯均為死刑、無期徒刑或最輕本刑為3 年
    以上有期徒刑以外之罪，其於本院準備程序中就前揭被訴事
    實均為有罪之陳述，經本院告知簡式審判程序之旨，並聽取
    當事人意見後，本院合議庭依刑事訴訟法第273 條之1 第1
    項規定，裁定由受命法官獨任進行簡式審判程序，合先敘明
    。
二、前開犯罪事實，業據被告於本院審理中坦承不諱，且有財政
    部臺灣省北區國稅局99年6 月29日北區國稅審四字第099002
    2465號函暨所檢附之財政部臺灣省北區國稅局刑事案件移送
    書、查緝案件稽查報告、群耕公司涉嫌虛設行號相關資料分
    析表、群耕公司負責人及基本資料、財政部臺灣省北區國稅
    局審查四科稽查報告及群耕公司設立登記、變更資料、營業
    人進貨、銷貨等申報資料電腦畫面、營業人銷售額與稅額申
    報書、專案申請調檔統一發票查核名冊及財政部臺灣省北區
    國稅局98年4 月15日北區國稅審四字第0980021061號刑事案
    件移送書（珈因企業有限公司）、財政部臺灣省北區國稅局
    98 年3月30日北區國稅審四字第0980003901號刑事案件移送
    書（常復科技股份有限公司）、財政部臺灣省北區國稅局97
    年5 月30日北區國稅審四字第0970020168號刑事案件移送書
    （捷有實業有限公司）、財政部臺灣省北區國稅局94年12月
    26 日 北區國稅審四字第0940033619號刑事案件移送書（漢
    信企業有限公司）、財政部臺灣省北區國稅局96年9 月4 日
    北區國稅審四字第0960246804號刑事案件移送書（禹皇企業
    有限公司）、財政部臺灣省北區國稅局99年6 月17日北區國
    稅審四字第0990022490號刑事案件移送書（常陞科技股份有
    限公司）、財政部臺灣省北區國稅局99年6 月17日北區國稅
    審四字第0990022459號刑事案件移送書（久鶴科技有限公司
    、普翔科技股份有限公司）、財政部臺灣省北區國稅局97年
    5 月13日北區國稅審四字第0970020020號刑事案件移送書（
    頂格有限公司）、財政部臺灣省北區國稅局98年3 月30日北
    區國稅審四字第0980003537號刑事案件移送書（家積盛企業
    有限公司）、財政部臺灣省北區國稅局98年3 月18日北區國
    稅審四字第0980003782號刑事案件移送書（榮仁實業有限公
    司）、財政部臺灣省中區國稅局97年11月7 日中區國稅四字
    第0970055434號刑事案件告發書、財政部臺灣省北區國稅局
    97年3 月25日北區國稅審四字第0970018497號函在卷可稽，
    足徵被告自白與事實相符，事證明確，被告犯行堪以認定。
三、新舊法比較：
  (一)按被告行為後，商業會計法第71條業於95年5 月24日修正公
    布並施行，該條第1 款原規定「商業負責人、主辦及經辦會
    計人員或依法受託代他人處理會計事務之人員有左列情事之
    一者，處5 年以下有期徒刑、拘役或科或併科新臺幣15萬元
    以下罰金：一、以明知為不實之事項，而填製會計憑證或記
    入帳冊者」，修正後則將上開條文之刑度規定提高為「5 年
    以下有期徒刑、拘役或科或併科新臺幣60萬元以下罰金」，
    茲比較新舊法之結果，自應適用被告行為時之法律即修正前
    商業會計法第71條第1 款之規定。
  (二)復按被告行為後，刑法部分條文業於94年1 月7 日修正，同
    年2 月2 日公布，並於95年7 月1 日施行，修正後即現行刑
    法第2 條第1 項規定：「行為後法律有變更者，適用行為時
    之法律，但行為後之法律有利於行為人者，適用最有利於行
    為人之法律。」上開規定乃與刑法第1 條罪刑法定主義契合
    ，而貫徹法律禁止溯及既往原則，係規範行為後法律變更所
    生新舊法律比較適用之準據法，是刑法第2 條本身雖經修正
    ，但刑法第2 條既屬適用法律之準據法，本身尚無比較新舊
    法之問題，應一律適用裁判時即修正後刑法第2 條規定以決
    定適用之刑罰法律，合先敘明。而有關新舊法之比較，應就
    罪刑有關之共犯、未遂犯、牽連犯、連續犯、結合犯，以及
    累犯加重，自首減輕暨其他法定加減原因（如身分加減）與
    加減例等一切情形，綜其全部罪刑之結果而為比較（最高法
    院95年度第8 次刑事庭會議決議參照）。經比較如下：
    １. 本件修正前商業會計法第71條第1 款商業負責人明知為
        不實之事項，而填製會計憑證罪、稅捐稽徵法第43條第
        1 項幫助納稅義務人以不正當方法逃漏稅捐罪，上開2
        罪法定刑罰金部分，再依修正前刑法第33條第5 款規定
        ：「 罰金：（銀元）1 元以上」，而銀元與新臺幣間
        之折算，依現行法規所定貨幣單位折算新臺幣條例規定
        ，以銀元10元折算新臺幣30元；修正後第33條第5 款則
        規定：「罰金：新臺幣1000元以上，以百元計算之」，
        本案經比較之結果，修正後刑法第33條第5 款所定罰金
        之最低數額，較之修正前提高，自以修正前刑法第33條
        第5款 規定有利於被告。
    ２. 就共犯部分：刑法第28條原規定：「二人以上共同實施
        犯罪之行為者，皆為共同正犯」，新法修正為：「二人
        以上共同實行犯罪之行為者，皆為共同正犯」，將舊法
        之「實施」修正為「實行」。原「實施」之概念，包含
        陰謀、預備、著手及實行等階段之行為，修正後僅共同
        實行犯罪行為始成立共同正犯。是新法共同正犯之範圍
        已有限縮，排除陰謀犯、預備犯之共同正犯。新舊法就
        共同正犯之範圍既因此而有變動，自屬犯罪後法律有變
        更，而非僅屬純文字修正，應有新舊法比較適用之問題
        （最高法院96年度臺上字第934 號判決參照）。惟本案
        被告王聰敏與案外人王榮隆係共同犯不實填製會計憑證
        之犯行，不論適用修正前、後之刑法第28條規定，均應
        成立共同正犯，經比較結果，修正後之規定，並未較有
        利於被告王聰敏。
    ３. 就連續犯部分，修正前刑法第56條規定連續犯以一罪論
        及得加重其刑，修正後刑法已將該條刪除，若依修正後
        之裁判時法，因已刪除連續犯以一罪論及得加重其刑之
        規定，則原連續犯之多次犯行，應依其次數論以數罪，
        並分論併罰，所得科處之最重刑遠遠超過以連續犯論並
        得加重其刑之刑度，自以行為時法有利於被告。
    ４. 再就牽連犯部分，修正前刑法第55條規定犯一罪而其方
        法或結果之行為犯他罪名者，從一重處斷，修正後刑法
        已將此規定刪除，則原具有牽連犯關係之數罪，不得從
        一重罪處斷，而應分論併罰，對被告自屬不利，此部分
        仍以行為時法有利於被告。
    ５. 綜上，本案經上開比較之結果，以修正前刑法較有利於
        被告，自應適用修正前刑法規定，對被告論罪科刑。
四、按稅捐稽徵法第41條之規定係屬結果犯，除犯罪之目的在逃
    漏稅捐外，並須有逃漏應納稅捐之結果事實，始足構成該條
    之罪。而同法第43條所規定之幫助犯第41條之罪，當亦應以
    受幫助之納稅義務人確有犯第41條之事實與結果者，方有幫
    助逃漏稅捐罪責成立之可言（最高法院91年度臺上字第21 6
    號判決意旨參照）。又按「虛設行號本身原無進銷貨事實，
    而營業稅之課徵係針對營業行為，虛設行號既無營業行為，
    自不能課徵營業稅，且因其實際上完全無營業行為，亦無營
    利事業所得可言，因此均無本身逃漏稅捐情形。而販賣發票
    於其他虛設行號沖帳，因其他虛設行號亦無課稅問題，故亦
    不能論以幫助他人逃漏稅捐刑責」，乃意指販售虛開之統一
    發票予虛設之公司、商號，因該虛設之公司、商號並無營業
    行為，自無庸繳納營業稅或營利事業所得稅，而無逃漏稅捐
    之問題，故販售虛開統一發票予該等公司或商號之人，亦不
    能論以幫助他人逃漏稅捐罪。非謂販售虛開之統一發票予有
    實際營業行為之公司、商號，偽充進項憑證，申報營利事業
    所得稅，亦不構成幫助他人逃漏稅捐罪。（最高法院92年度
    臺上字第2286號判決意旨參照）。經查，附表編號1 、9 、
    16、19、20、24之公司為虛設行號，此有財政部臺灣省北區
    國稅局查緝案件分析表及專案申請調檔統一發票查核名冊等
    在卷為憑，揆之前開說明，因該虛設公司並無實際營業行為
    ，要無逃漏稅捐之情形，亦無幫助逃漏稅捐可言，合先敘明
    。再按，統一發票乃證明事項之經過而為造具記帳憑證所根
    據之原始憑證，商業負責人如明知為不實之事項，而開立不
    實之統一發票，係犯商業會計法第71條第1 款之以明知為不
    實之事項而填製會計憑證罪，該罪為刑法第215 條業務上登
    載不實文書罪之特別規定，依特別法優於普通法之原則，自
    應優先適用，無論以刑法第215 條業務上登載不實文書罪之
    餘地（最高法院92年度臺上字第6792號、94年度臺非字第98
    號判決意旨參照）。是核被告所為，係犯修正前商業會計法
    第71條第1 款商業負責人以明知為不實之事項而填製會計憑
    證罪，及稅捐稽徵法第43條第1 項幫助納稅義務人以不正當
    方法逃漏稅捐罪。被告就填製群耕公司不實發票與幫助附表
    所示之公司與王榮隆有犯意聯絡與行為分擔，應依修正前刑
    法第28條之規定論以共同正犯。被告先後多次填製不實會計
    憑證及幫助逃漏稅捐之犯行，時間緊接，方法相同，均各觸
    犯構成要件相同之罪名，顯皆係基於概括犯意反覆為之，均
    為連續犯，依修正前刑法第56條之規定，應以一罪論，並加
    重其刑。被告所犯上開修正前商業會計法第71條第1 款商業
    負責人以明知為不實之事項而填製會計憑證罪，及稅捐稽徵
    法第43條第1 項幫助納稅義務人以不正當方法逃漏稅捐罪之
    2 罪間，有方法結果之牽連關係，應依修正前刑法第55條之
    規定，從一重之連續違反修正前商業會計法第71條第1 款商
    業負責人以明知為不實之事項而填製會計憑證罪處斷。爰審
    酌被告上開犯罪情節、幫助逃漏稅捐之金額與所生危害程度
    不輕，兼衡以被告於本院審理終坦承犯行與其素行及其他一
    切情狀，量處如主文所示之刑。又被告係於96年4 月24日以
    前犯本件之罪，係合於減刑條件，應依中華民國九十六年罪
    犯減刑條例第2 條第1 項第3 款規定，減其宣告刑期二分之
    一。末按，關於易科罰金之折算標準部分，本次刑法修正之
    比較新舊法，應就罪刑有關之共犯、未遂犯、牽連犯、連續
    犯、結合犯，以及累犯加重、自首減輕暨其他法定加減原因
    （如身分加減）與加減例等一切情形，綜其全部罪刑之結果
    而為比較，業如前述，然上開最高法院決議，係就刑法修正
    後有關罪刑新舊法應一體適用而為指示，而法院依該原則定
    其罪刑後，就有期徒刑、拘役如易科罰金，罰金如易服勞役
    標準之宣告，乃罪刑執行之層次，並非罪刑之適用，從而罪
    刑之適用與罪刑之執行雖分別適用修正前、修正後之刑法，
    並無同一法律割裂適用之疑義，亦無違上開最高法院之決議
    。是易科罰金、易服勞役、緩刑、保安處分之宣告，均涉及
    裁量權之行使，須於裁量權行使時，方有比較適用問題，此
    部分得予割裂適用，關於易科罰金之折算標準，由修正前刑
    法第41條第1 項前段規定得以銀元1 元以上3 元以下折算1
    日，並依廢止前罰金罰鍰提高標準條例第2 條規定提高1百
    倍為銀元1 百元以上3 百元以下（即新臺幣3 百元以上9 百
    元以下）折算1 日，修正後刑法第41條第1 項前段則修正為
    得以新臺幣1 千元、2 千元或3 千元折算1 日，比較修正前
    後之易科罰金折算標準，修正後之規定並未有利於被告，自
    應依修正後刑法第2 條第1 項前段規定，適用被告行為時即
    依修正前刑法第41條第1 項前段，廢止前罰金罰鍰提高標準
    條例第2 條之規定，諭知易科罰金之折算標準。
據上論斷，應依刑事訴訟法第273 條之1 第1 項、第299 條第1
項前段，稅捐稽徵法第43條第1 項，修正前商業會計法第71條第
1 款，修正後刑法第2 條第1 項前段、第11條前段，修正前刑法
第28條、第56條、第55條、第41條第1 項前段，廢止前罰金罰鍰
提高標準條例第2 條，中華民國九十六年罪犯減刑條例第2 條第
1 項第3 款、第7 條、第9 條，判決如主文。
本案經檢察官呂如琦到庭執行職務。
中    華    民    國    100   年    4     月    15    日
                        刑事庭    法  官  顏世翠
以上正本證明與原本無異。
如不服本判決，應於判決送達後10日內向本院提出上訴狀（應附
繕本），其未敘述上訴理由者，應於上訴期間屆滿後20日內補提
理由書狀於本院，上訴於臺灣高等法院。
                                  書記官  張筆隆
中    華    民    國    100   年    4     月    15    日
附錄本案論罪科刑依據之法條：
稅捐稽徵法第43條第1項
教唆或幫助犯第41條或第42條之罪者，處3 年以下有期徒刑、拘
役或科新台幣6 萬元以下罰金。
修正前商業會計法第71條
商業負責人、主辦及經辦會計人員或依法受託代他人處理會計事
務之人員有左列情事之一者，處5 年以下有期徒刑、拘役或科或
併科新臺幣15萬元以下罰金：
一、以明知為不實之事項，而填製會計憑證或記入帳冊者。
二、故意使應保存之會計憑證、帳簿報表滅失毀損者。
三、意圖不法之利益而偽造、變造會計憑證、帳簿報表內容或撕
    毀其頁數者。
四、故意遺漏會計事項不為記錄，致使財務報表發生不實之結果
    者。
五、其他利用不正當方法，致使會計事項或財務報表發生不實之
    結果者。
附表：
┌─┬──────┬───┬───────────────┬───────────────┬──────┐
│編│ 公司名稱   │統一發│   取得統一發票銷售額明細     │     提出申報扣抵明細         │備註欄      │
│號│            │票開立├──┬──────┬─────┼──┬──────┬─────┤            │
│  │            │年、月│張數│銷售額（元）│稅額（元）│張數│銷售額（元）│稅額（元）│卷二        │
│  │            │      │    │            │          │    │            │          │P112-116    │
├─┼──────┼───┼──┼──────┼─────┼──┼──────┼─────┼──────┤
│1 │頂格有限公司│92.09 │1   │558,000     │27,900    │1   │558,000     │27,900    │虛設行號    │
├─┼──────┼───┼──┼──────┼─────┼──┼──────┼─────┼──────┤
│2 │宥威國際企業│92.03 │3   │1,560,300   │78,016    │3   │1,560,300   │78,016    │營業中      │
│  │有限公司    │92.04 │    │            │          │    │            │          │            │
├─┼──────┼───┼──┼──────┼─────┼──┼──────┼─────┼──────┤
│3 │普翔科技股份│92.01 │12  │5,510,217   │275,512   │11  │4,705,017   │235,252   │營業中      │
│  │有限公司    │92.02 │    │            │          │    │            │          │            │
│  │            │92.03 │    │            │          │    │            │          │            │
│  │            │92.05 │    │            │          │    │            │          │            │
│  │            │92.09 │    │            │          │    │            │          │            │
│  │            │92.10 │    │            │          │    │            │          │            │
│  │            │92.11 │    │            │          │    │            │          │            │
│  │            │92.12 │    │            │          │    │            │          │            │
├─┼──────┼───┼──┼──────┼─────┼──┼──────┼─────┼──────┤
│4 │捷揚服飾實業│92.04 │7   │6,725,200   │336,261   │7   │6,725,200   │336,261   │尚有違欠    │
│  │有限公司    │92.05 │    │            │          │    │            │          │暫緩撤銷登記│
│  │            │93.08 │    │            │          │    │            │          │            │
├─┼──────┼───┼──┼──────┼─────┼──┼──────┼─────┼──────┤
│5 │盈金實業股份│92.01 │8   │2,394,400   │119,720   │8   │2,394,400   │119,720   │擅自歇業    │
│  │有限公司    │92.02 │    │            │          │    │            │          │他遷不明    │
│  │            │92.03 │    │            │          │    │            │          │            │
│  │            │92.04 │    │            │          │    │            │          │            │
├─┼──────┼───┼──┼──────┼─────┼──┼──────┼─────┼──────┤
│6 │捷希國際貿易│93.08 │2   │1,365,800   │68,290    │1   │852,800     │42,640    │一般申請註銷│
│  │有限公司    │      │    │            │          │    │            │          │            │
├─┼──────┼───┼──┼──────┼─────┼──┼──────┼─────┼──────┤
│7 │元旭實業有限│92.01 │15  │6,931,050   │346,555   │15  │6,931,050   │346,555   │尚有違欠    │
│  │公司        │92.02 │    │            │          │    │            │          │暫緩註銷    │
│  │            │92.03 │    │            │          │    │            │          │            │
│  │            │92.04 │    │            │          │    │            │          │            │
│  │            │92.05 │    │            │          │    │            │          │            │
├─┼──────┼───┼──┼──────┼─────┼──┼──────┼─────┼──────┤
│8 │久鶴科技有限│92.09 │41  │20,840,186  │1,042,010 │36  │19,145,786  │957,290   │尚有違欠    │
│  │公司        │93.06 │    │            │          │    │            │          │暫緩註銷    │
│  │            │93.07 │    │            │          │    │            │          │            │
│  │            │93.08 │    │            │          │    │            │          │            │
├─┼──────┼───┼──┼──────┼─────┼──┼──────┼─────┼──────┤
│9 │家積盛企業有│92.01 │2   │1,486,400   │74,320    │2   │1,486,400   │74,320    │虛設行號    │
│  │限公司      │92.05 │    │            │          │    │            │          │            │
├─┼──────┼───┼──┼──────┼─────┼──┼──────┼─────┼──────┤
│10│福利威實業股│92.02 │4   │106,080     │5,305     │3   │101,750     │5,088     │一般申請註銷│
│  │份有限公司  │      │    │            │          │    │            │          │            │
├─┼──────┼───┼──┼──────┼─────┼──┼──────┼─────┼──────┤
│11│亞敏纖維股份│92.01 │13  │6,700,330   │335,017   │11  │6,693,330   │334,667   │尚有違欠    │
│  │有限公司    │92.02 │    │            │          │    │            │          │暫緩註銷    │
│  │            │92.03 │    │            │          │    │            │          │            │
│  │            │92.04 │    │            │          │    │            │          │            │
│  │            │92.05 │    │            │          │    │            │          │            │
├─┼──────┼───┼──┼──────┼─────┼──┼──────┼─────┼──────┤
│12│捷有實業有限│92.04 │3   │851,311     │42,566    │3   │851,311     │42,566    │部分虛進虛銷│
│  │公司        │      │    │            │          │    │            │          │            │
├─┼──────┼───┼──┼──────┼─────┼──┼──────┼─────┼──────┤
│13│恆成興業有限│92.12 │27  │12,678,033  │633,902   │27  │12,678,033  │633,902   │已通報主管機│
│  │公司        │93.01 │    │            │          │    │            │          │關撤銷登記  │
│  │            │93.02 │    │            │          │    │            │          │            │
│  │            │      │    │            │          │    │            │          │            │
├─┼──────┼───┼──┼──────┼─────┼──┼──────┼─────┼──────┤
│14│常陞科技有限│92.01 │23  │6,167,095   │308,357   │23  │6,167,095   │308,357   │一般申請註銷│
│  │公司        │92.05 │    │            │          │    │            │          │            │
│  │            │92.06 │    │            │          │    │            │          │            │
├─┼──────┼───┼──┼──────┼─────┼──┼──────┼─────┼──────┤
│15│榮仁實業有限│93.11 │9   │6,120,000   │306,000   │9   │6,120,000   │306,000   │部分虛進虛銷│
│  │公司        │      │    │            │          │    │            │          │            │
├─┼──────┼───┼──┼──────┼─────┼──┼──────┼─────┼──────┤
│16│漢信企業有限│92.04 │2   │804,649     │40,233    │2   │804,649     │40,233    │虛設行號    │
│  │公司        │      │    │            │          │    │            │          │            │
├─┼──────┼───┼──┼──────┼─────┼──┼──────┼─────┼──────┤
│17│軒宇電子科技│92.02 │2   │1,687,988   │84,400    │2   │1,687,988   │84,400    │尚有違欠    │
│  │有限公司    │92.03 │    │            │          │    │            │          │暫緩註銷    │
├─┼──────┼───┼──┼──────┼─────┼──┼──────┼─────┼──────┤
│18│年宏紡織有限│92.10 │5   │1,852,231   │92,612    │5   │1,852,231   │92,612    │尚有違欠    │
│  │公司        │92.11 │    │            │          │    │            │          │暫緩註銷    │
│  │            │92.12 │    │            │          │    │            │          │            │
├─┼──────┼───┼──┼──────┼─────┼──┼──────┼─────┼──────┤
│19│禹皇企業有限│92.01 │15  │8,182,219   │409,112   │14  │8,137,069   │406,854   │虛設行號    │
│  │公司        │92.02 │    │            │          │    │            │          │            │
│  │            │92.03 │    │            │          │    │            │          │            │
│  │            │92.09 │    │            │          │    │            │          │            │
├─┼──────┼───┼──┼──────┼─────┼──┼──────┼─────┼──────┤
│20│珈因有限公司│93.03 │17  │17,262,330  │863,118   │16  │16,091,880  │804,595   │虛設行號    │
│  │            │93.04 │    │            │          │    │            │          │            │
├─┼──────┼───┼──┼──────┼─────┼──┼──────┼─────┼──────┤
│21│鴻飛九天科技│93.06 │12  │20,667,910  │1,003,396 │12  │20,667,910  │1,003,396 │擅自歇業    │
│  │股份有限公司│      │    │            │          │    │            │          │他遷不明    │
├─┼──────┼───┼──┼──────┼─────┼──┼──────┼─────┼──────┤
│22│仲鼎股份有限│92.02 │2   │550,046     │27,503    │2   │550,046     │27,503    │廢止登記    │
│  │公司        │      │    │            │          │    │            │          │            │
├─┼──────┼───┼──┼──────┼─────┼──┼──────┼─────┼──────┤
│23│昱維工業有限│92.04 │3   │3,007,288   │150,365   │3   │3,007,288   │150,365   │尚有違欠    │
│  │公司        │92.09 │    │            │          │    │            │          │暫緩註銷    │
├─┼──────┼───┼──┼──────┼─────┼──┼──────┼─────┼──────┤
│24│常復科技有限│92.01 │31  │19,470,114  │973,506   │11  │18,385,942  │421,801   │虛設行號    │
│  │公司        │92.03 │    │            │          │    │            │          │            │
│  │            │92.10 │    │            │          │    │            │          │            │
│  │            │92.11 │    │            │          │    │            │          │            │
├─┼──────┼───┼──┼──────┼─────┼──┼──────┼─────┼──────┤
│25│天技科技有限│92.04 │7   │2,606,520   │130,326   │7   │2,606,520   │130,326   │部分虛進虛消│
│  │公司        │92.05 │    │            │          │    │            │          │            │
│  │            │92.11 │    │            │          │    │            │          │            │
│  │            │92.12 │    │            │          │    │            │          │            │
├─┴──────┴───┼──┼──────┼─────┼──┼──────┼─────┼──────┤
│總計                    │261 │154,391,297 │7,719,582 │234 │150,761,995 │7,040,619 │            │
└────────────┴──┴──────┴─────┴──┴──────┴─────┴──────┘